智慧財產及商業法院民事判決  
111年度民著訴字第5號
原      告  李品慧                                     
被      告  劉渝生                                     
            陳俊岑                                      
            財團法人經國文教基金會
上  一  人
法定代理人  李在方          
共      同
訴訟代理人  黃明展律師  
            劉兆珮律師  
被      告  余佩軒                               
訴訟代理人  黃健銘                              
被      告  美商科高國際有限公司
法定代理人  Svilen Ivanov Karaivanov
訴訟代理人  余若凡律師
複 代理 人  吳重玖律師
上列當事人間請求侵害著作權有關財產權爭議等事件，本院於民
國111年10月4日言詞辯論終結，判決如下：
    主      文
原告之訴及假執行之聲請均駁回。
訴訟費用由原告負擔。
　　事實及理由
壹、程序方面
　㈠按訴狀送達後，原告不得將原訴變更或追加他訴，但請求之
    基礎事實同一者，不在此限，民事訴訟法第255條第1項第2
    款定有明文。查原告於民國110年6月10日起訴時，原記載以
    劉渝生（即余主秘、Patience Yu）、陳俊岑及汐止社區大
    學(財團法人經國文教基金會)為被告(臺灣士林地方法院110
    年度智字第9號卷《下稱士院卷》第10至12頁)，嗣於110年10
    月6日具狀確認其起訴之被告即為劉渝生、陳俊岑及財團法
    人經國文教基金會(下稱經國基金會)，並追加余佩軒、美商
    科高國際有限公司(下稱美商科高公司）為被告（士院卷第1
    54至168頁)，核屬原告主張其名譽及著作財產權受侵害之同
    一基礎事實，揆諸前開規定，核無不合，應予准許。
　㈡次按不變更訴訟標的，而補充或更正事實上或法律上之陳述
    者，非為訴之變更或追加，民事訴訟法第256條定有明文。
    查原告就其請求損害賠償部分，其訴之聲明原為：「被告應
    給付原告新臺幣(下同)貳佰萬元，並自本起訴狀送達翌日起
    至清償日止，按年息百分之5計算之利息。」(士院卷第14頁
    )，嗣於111年7月29日以答辯狀㈠陳明請求被告應負擔之損害
    賠償額，係區分：⒈侵害名譽之部分：被告陳俊岑110萬元、
    劉渝生52萬元、余佩軒20萬元、美商科高公司15萬元。⒉侵
    害著作財產權之部分：被告陳俊岑及經國基金會應連帶賠償
    3萬元(本院卷㈠第353至354頁)，並於111年8月9日本院言詞
    辯論時當庭就此部分訴之聲明更正為：⒈被告劉渝生、陳俊
    岑、余佩軒、美商科高公司應分別給付原告52萬、110萬、2
    0萬、15萬元，及均自起訴狀繕本送達翌日起至清償日止，
    按週年利率百分之5計算之利息。⒉被告陳俊岑、經國文教基
    金會應連帶給付原告3萬元，及自起訴狀繕本送達翌日起至
    清償日止，按週年利率百分之5計算之利息(本院卷㈠第450頁
    )。惟因就被告余佩軒、美商科高公司之部分係起訴後始為
    追加，是原告於111年10月4日本院言詞辯論時，將再被告余
    佩軒、美商科高公司之利息起算日更正為「自民國110年10
    月6日民事陳報補正狀繕本送達之翌日起」（本院卷㈡第55頁
    ），核屬補充、更正事實及法律上之陳述，非屬訴之變更或
    追加，合先敘明。
貳、實體方面
一、原告主張：
　㈠原告原為新北市汐止社區大學(下稱汐止社大)講師，被告劉
    渝生為汐止社大校長、陳俊岑為副校長兼網頁管理員。因被
    告陳俊岑欲向原告敲詐索取金錢不成，遂與被告劉渝生於10
    8年12月13日起，利用原告所開設之汐止社大109年春季班「
    中西點心創藝廚房」課程，惡意以文字敘述羞辱醜化為「3
    李品蒸、煮火山週三19:00 3C14 中西恶心創藝廚房.2鄭朝
    吉週…3李品蒸、火山週三13:00 3C14中西點心創藝廚房.2羅
    文玉…3李品慧、翁火山週五19:00 5008異國料理輕鬆做.3揚
    惟晴…」（下稱系爭文字）在Google搜尋網頁上，經原告於1
    10年5月9日將系爭文字截圖要求被告陳俊岑等人刪除後，當
    天在Google搜尋網頁上即查無系爭文字。而被告余佩軒則係
    於110年2月17日起至110年5月中旬擔任汐止社大主任秘書，
    並負責網頁管理職務，在系爭文字於110年5月9日經刪除後
    ，又於110年5月10日再次出現於Google搜尋網頁，是被告余
    佩軒有將系爭文字重新刊登於Google搜尋網頁上。因系爭文
    字已在網路上散布2年多，經原告要求被告劉渝生、陳俊岑
    、余佩軒及Google搜尋網頁之管理員即被告美商科高公司協
    助刪除系爭文字，均未獲回應及處理，致原告工作及精神上
    莫大痛苦，被告等自應負損害賠償責任。再考量系爭文字在
    Google搜尋網頁上共有78則，每日24小時不間斷誹謗，以每
    1則每小時僅以100元計算本件損害賠償金額，從108年12月1
    3日起開始招生算起至110年6月6日共歷時540日，總計金額
    為1億108萬8000元，原告僅請求如訴之聲明所示之金額。
　㈡原告就汐止社大109年秋季班星期五「料理高手」有自編課程
    教案（下稱系爭教案），詎被告陳俊岑未經原告同意或授權
    ，即盜取原告系爭教案之課程名稱及課程教案，並重製予訴
    外人林○○所開設110年春季班「料理高手」作為招生課程教
    案，已侵害原告之著作財產權，自應負損害賠償責任；而被
    告經國基金會為汐止社大之承辦單位，未盡選任及監督責任
    ，自有過失，應連帶負損害賠償責任，賠償金額為3萬元。
　㈢為此，爰依民法第185條、第188條之規定，提起本件訴訟，
    並聲明：
　⒈被告劉渝生、陳俊岑、余佩軒、美商科高公司應分別給付原
    告52萬、110萬、20萬、15萬元，其中被告劉渝生、陳俊岑
    自起訴狀繕本送達之翌日起，被告余佩軒、美商科高公司自
    110年10月6日民事陳報補正狀繕本送達之翌日起，均至清償
    日止，按週年利率百分之五計算之利息。
　⒉被告陳俊岑、經國文教基金會應連帶給付原告3萬元，及自起
    訴狀繕本送達翌日起至清償日止，按週年利率百分之五計算
    之利息。
　⒊原告願供擔保，請准宣告假執行。
二、被告等答辯：
　㈠劉渝生、陳俊岑、經國文教基金會部分：
　⒈系爭文字乃顯示於Google搜尋網頁，為Google搜尋引擎自動
    找到汐止社大網站，將學校網站内之文字、圖片、PDF檔辨
    識後以文字摘錄模式儲存至Google索引，並非汐止社大之網
    路頁面有刊登系爭文字，且汐止社大109年春季班招生簡章P
    DF檔、該期報名課務系統網路頁面及以上開PDF檔製作之招
    生海報，均無顯示系爭文字。又Google搜尋引擎之網頁管理
    者為Google公司，被告陳俊岑、劉渝生無權管理，也無法於
    Google搜尋網頁上登載誹謗原告或訴外人蕭○○之文字；實則
    Google搜尋結果時常發生判讀錯誤，顯示非原始網站資訊之
    結果，顯見系爭文字乃因Google搜尋引擎錯誤辨識所致，並
    非被告劉渝生、陳俊岑惡意用文字敘述羞辱醜化原告。而原
    告於110年5月9日向被告劉渝生反應在Google搜尋網頁上看
    到系爭文字後，被告劉渝生隨即要求負責接續被告陳俊岑原
    網頁管理職之被告余佩軒(即余主秘)查察處理，確認「學校
    網路」並無原告所稱之系爭文字；被告陳俊岑亦於110年5月
    12日向Google網頁意見回饋處反應請求排除錯誤，並於同年
    5月21日函請美商科高公司，要求移除系爭文字，已積極協
    助原告排除問題，實無故意或過失侵害原告名譽權之行為，
    原告請求被告等應負損害賠償之責，顯無理由。
　⒉被告陳俊岑原為汐止社大資訊管理員，因原告突於109年12月
    初表示要離職，也未將其上傳系統之系爭教案移除，其後新
    教師到任，被告陳俊岑身為學校資訊管理員，遂於109年12
    月23日以管理者身分進入網頁系統將星期五19時至21時30分
    時段原課程講師（即原告、蕭○○）「姓名」改為新任講師林
    ○○，讓新任講師可依其新帳號密碼自行進入系統將授課内容
    上傳，可能網路系統不穩定，未能成功將已修正之空白課綱
    存檔，才會產生林○○講師對應到系統原本存檔之課綱内容，
    嗣後被告陳俊岑已將錯誤內容移除並重新上傳新課綱，故被
    告陳俊岑並未非法重製系爭教案。況且，系爭教案僅係單純
    以文字表述各該課程每週進行之主題、内容，該等文字顯然
    不具備著作權法上之原創性，亦不屬於著作權法保護之著作
    。
　㈡被告余佩軒部分：
　　原告主張之行為時間係發生於108年12月間至109年間，而被
    告余佩軒係於110年2月17日始到職，足證系爭文字應非被告
    余佩軒所為，被告余佩軒自不應負任何侵權之責。又被告余
    佩軒於110年5月9日已確認汐止社大之課表檔案並無問題，
    復於110年5月16日依被告劉渝生之指示，請被告陳俊岑協助
    將學校網站上有關109年課表PDF檔移除，此後該網站已無任
    何原告授課之課表，實際上學校網站之原告授課課表並無出
    現任何不雅文字，只是Google搜尋網頁辯識錯誤才會出現原
    告所稱之系爭文字。至於Google網站所記載之内容均係被告
    余佩軒到職之前先已存在之事實，被告余佩軒無權也無此能
    力要求Google網站更動任何文字，故原告訴求被告余佩軒負
    擔損害賠償之責，顯無理由。
　㈢被告美商科高公司部分：
    被告美商科高公司及總公司Google International LLC，均
    非Google搜尋引擎之服務提供者，不負責經營或維護Google
    搜尋引擎之業務，被告美商科高公司之實際營運項目亦無包
    括入口網站經營，且被告美商科高公司與Google搜尋引擎服
    務之Google LLC (地址為1600 Amphitheatre Parkway, Mou
    ntain View ,California 94043USA)亦為不同之法人，而關
    於「0000＠google.com」電子信箱，經查其網域註冊人為Goo
    gle LLC，被告美商科高公司並無管理該電子信箱之權能。
  ㈣均聲明：
  ⒈原告之訴及假執行聲請均駁回。
  ⒉如受不利判決，准予宣告預供擔保，免為假執行。
三、得心證之理由：
　　原告主張被告劉渝生、陳俊岑、余佩軒利用原告所開設之汐
    止社大109年春季班「中西點心創藝廚房」課程，惡意以文
    字敘述羞辱醜化為系爭文字在Google搜尋網頁上，且Google
    搜尋網頁之管理員即被告美商科高公司亦未協助下架系爭文
    字，已損害原告名譽，自應分別負損害賠償之責；另原告為
    系爭教案之著作權人，被告陳俊岑擅自重製系爭教案與訴外
    人使用，已侵害原告著作財產權，被告經國基金會就其受僱
    人未盡選任監督之責，自應連帶負損害賠償之責，則為被告
    等所否認，並以前詞置辯。是本件爭點為：㈠被告劉渝生、
    陳俊岑、余佩軒及被告美商科高公司是否有故意侵害原告名
    譽權之行為？若有，原告請求被告劉渝生、陳俊岑、余佩軒
    及被告美商科高公司負損害賠償責任，有無理由？其損害賠
    償金應如何計算？以若干為適當？㈡系爭教案是否為著作權
    法保障之著作？被告陳俊岑是否有非法重製系爭教案？若有
    ，原告請求被告陳俊岑、經國基金會應連帶負損害賠償之責
    任，有無理由？其損害賠償金應如何計算？以若干為適當？
    茲分述如下：
  ㈠被告劉渝生、陳俊岑、余佩軒及被告美商科高公司並無故意
    侵害原告名譽權之行為：
　⒈按因故意或過失，不法侵害他人之權利者，負損害賠償責任
    ；數人共同不法侵害他人之權利者，連帶負損害賠償責任，
    不能知其中孰為加害人者亦同；不法侵害他人之身體、健康
    、名譽、自由、信用、隱私、貞操，或不法侵害其他人格法
    益而情節重大者，被害人雖非財產上之損害，亦得請求賠償
    相當之金額，民法第184條第1項前段、第185條第1項、第19
    5條第1項分別定有明文。
　⒉經查，原告所指之系爭文字均係出現在Google搜尋網頁上，
    此觀原告書狀及所提出之網頁內容即明（士院卷第16、30、
    34、164頁、第174至180頁，本院卷㈠第133至208頁），而觀
    諸該等搜尋結果之來源均顯示「http://www.xzcu.tw〉p03_i
    mg ▼PDF」，名稱為「109春季班招生簡章PDF下載-新北市汐
    止社區大學」之PDF檔，其旁邊附有該PDF檔彩色縮圖(士院
    卷第22、24頁)，可見該搜尋結果係出自該PDF圖檔內容。惟
    經比對該PDF圖檔之內容即汐止社大109年春季班招生簡章，
    並以該期報名課務系統網路頁面、汐止社大招生海報相互核
    對(士院卷第102至111頁)，均係顯示「李品慧、蕭○○ 週三 
    19：00 3C14 中西點心創藝廚房」，均無顯示原告所指之系
    爭文字；再參諸Google搜尋網頁之搜尋結果係Google全自動
    化搜尋引擎，會透過網路檢索器之軟體定期探索網路，以便
    找出可加入索引之網站，而搜尋結果所列絕大多數網站均非
    人工提交，而是網路檢索器在檢索網路時找到這些網站，並
    自動添加至搜尋結果，Google搜尋引擎前往檢索找到之網頁
    ，會先嘗試分析各網頁中之內容、圖片和影片檔案，嘗試解
    讀網頁有哪些資訊，然後將該等資料儲存至Google索引（士
    院卷第96頁），足見本件原告於Google搜尋網頁上輸入相關
    詞語後，繼而出現其所主張之網頁搜尋結果所顯示之內容實
    非被告劉渝生、陳俊岑所得控制，而係Google搜尋引擎透過
    網路檢索器自動檢索、添加之結果，且該等所顯示搜尋結果
    所示之資訊即系爭文字內容，亦為Google搜尋引擎尋得汐止
    社大網頁之PDF檔後所自動辨識之結果，實難認系爭文字係
    被告劉渝生、陳俊岑惡意在Google搜尋網頁上所為，尚不足
    以認定被告劉渝生、陳俊岑有何故意侵害原告名譽權之行為
    。況且，就相同之汐止社大「109春季班招生簡章PDF檔」，
    其中就「漂流木之刻字文創」課程，經網頁自動辨識出之摘
    要亦有錯誤顯示為「瀑」流木之情形(士院卷第174頁，本院
    卷㈠第411頁)，且摘要中雖有錯誤將原告姓名顯示為「李品
    蒸」，但亦有正確顯示為「李品慧」之情況(士院卷第22頁)
    ，益徵系爭文字係經Google搜尋引擎自動辨識之結果，而非
    被告劉渝生、陳俊岑刻意所為，是原告主張被告劉渝生、陳
    俊岑應負侵權行為損害賠償責任，即非有據。
　⒊原告雖指稱系爭文字已於110年5月9日移除，被告余佩軒又於
    隔日重新登載於Google搜尋網頁上等語。惟由原告提出網頁
    列印資料（士院卷第32、34頁），僅可證明Google搜尋引擎
    於110年5月9日無法搜尋到汐止社大「109春季班招生簡章PD
    F檔」，於110年5月10日又可再次搜尋到上開PDF檔並自動辨
    識出系爭文字，但其原因為何不得而知，並無法證明係被告
    余佩軒所為；況如前述，Google搜尋網頁之搜尋結果所顯示
    之內容而係Google搜尋引擎透過網路檢索器自動檢索、添加
    之結果，自非被告余佩軒所得控制，尚難認系爭文字係被告
    余佩軒於110年5月10日重新刊登於Google搜尋網頁上。再由
    相關對話紀錄截圖可知（士院卷第26、28頁，本院卷㈠第70
    至80頁），原告於110年5月9日反應系爭文字一事，被告余
    佩軒（即Patience Yu）即於當日回復查詢關鍵字及學校網
    頁均無原告所稱之系爭文字，且經汐止社大校內討論結果認
    有可能係Google系統辨識問題，可以移除原始檔方式解決，
    而經被告陳俊岑於110年5月16日移除汐止社大「109春季班
    招生簡章PDF檔」。嗣原告在被告陳俊岑移除上開檔案後，
    雖仍在Google搜尋網頁搜尋到顯示系爭文字之搜尋結果，惟
    即使在各網站之網站管理已將網站中之內容、圖片或檔案移
    除，但網站之過時資訊仍可能出現在Google搜尋結果中（本
    院卷㈠第206頁），且由原告所提出110年5月16日以後之Goog
    le搜尋網頁之搜尋結果（本院卷㈠第186至208頁），其部分
    搜尋結果上亦顯示「您曾多次瀏覽這個網頁。上次瀏覽日期
    ……」，可認Google搜尋引擎確有搜尋過往歷史資料而顯示於
    Google搜尋結果之可能，實難認被告余佩軒有惡意在Google
    搜尋網頁刊載系爭文字而故意侵害原告名譽權之行為，是原
    告主張被告余佩軒應負侵權行為損害賠償責任，自屬無據。
　⒋原告雖主張被告美商科高公司於財政部稅務入口網查詢資料
    顯示有「入口網站經營」即有經營「利用搜尋引擎，以便利
    網際網路資訊搜尋之網站經營行業」，被告美商科高公司遲
    不下架系爭文字係為吸引瀏覽量，用以賺取廣告獲益，亦應
    負損害賠償責任等語(本院卷㈠第361至362頁)。然財政部稅
    務入口網或經濟部商工登記資料未必即得推論此為企業實際
    所營事業之內容，而財政部稅務入口網以營業人統一編號查
    詢，固有顯示被告美商科高公司登記營業項目有(631100)之
    入口網站經營，惟亦記載「有關營業登記資料之記載內容，
    因受稅務法令規章所規範及營業項目登錄欄位之限制，會與
    公司/商業登記不盡相同，請至主管機關經濟部之全國商工
    行政服務入口網『商工登記資料公示查詢系統』查詢」之字樣
    (本院卷㈠第391頁)；再查被告美商科高公司於經濟部商工登
    記公示資料查詢之結果，並未有顯示「入口網站經營」之營
    業項目(本院卷㈡第51頁)。又觀諸Google搜尋引擎之服務條
    款，就服務供應商欄位下記載「Google服務是由以下實體供
    應，該實體也是您的合約簽訂對象：Google LLC 根據美國
    德拉瓦州法律成立，並根據美國法律營運的公司1600 Amphi
    theatre Parkway, Mountain View, California 94043 USA
    」，此有Google搜尋引擎之服務條款在卷可憑（本院卷㈠第9
    5至96頁），足見Google搜尋引擎之服務經營者，應為訴外
    人Google LLC公司而非本件被告美商科高公司，卷內復無被
    告美商科高公司對Google搜尋引擎有管理、控制權限之相關
    事證，是原告主張被告美商科高公司應就Google搜尋結果顯
    示之系爭文字侵害原告名譽權之侵權事實負損害賠償責任，
    尚非可採。
  ㈡被告陳俊岑並無非法重製系爭教案之情事：
　⒈按著作權法所稱著作，係指屬於文學、科學、藝術或其他學
    術範圍之創作；而語文著作、編輯著作均屬著作權法所稱之
    著作，著作權法第3條第1項第1款、第5條第1項第1款、第7
    第1項分別定有明文。次按著作權法所保護之著作，係指著
    作人所創作之精神上作品，而所謂精神上作品，除須為思想
    或感情上之表現，且有一定表現形式等要件外，尚須具有原
    創性，而此所謂原創性之程度，固不如專利法中所舉之發明
    、新型、設計專利所要求之原創性程度（即新穎性）較高，
    亦即不必達到完全獨創之地步。即使與他人作品酷似或雷同
    ，如其間並無模仿或盜用之關係，且其精神作用達到相當之
    程度，足以表現出作者之個性及獨特性，即可認為具有原創
    性；惟如其精神作用的程度很低，不足以讓人認識作者的個
    性，則無保護之必要（最高法院97年度台上字第1214號民事
    判決參照）。故除屬於著作權法第9條所列之著作外，凡具
    有原創性，能具體以文字、語言、形像或其他媒介物加以表
    現而屬於文學、科學、藝術或其他學術範圍之創作，均係受
    著作權法所保護之著作。而所謂「原創性」，廣義解釋包括
    「原始性」及「創作性」，「原始性」係指著作人原始獨立
    完成之創作，而非抄襲或剽竊而來，以表達著作人內心之思
    想或感情，而「創作性」，並不必達於前無古人之地步，僅
    依社會通念，該著作與前已存在之作品有可資區別之變化，
    足以表現著作人之個性或獨特性之程度為已足。
　⒉原告為汐止社大109年秋季班料理高手課程之講師，並有提供
    自行編寫之課程大綱予汐止社大作為招生宣傳使用，此為被
    告劉渝生、陳俊岑、經國基金會所不爭執(士院卷第77頁、
    本院卷㈠第44至45頁)。而觀之系爭教案內容(士院卷第36頁)
    ，其就課程大綱部分，僅是記載課程主題（即料理名稱）、
    課程內容（即料理種類、類別），例如第二、六、十二週課
    程主題分別為「菠蘿蛋黃酥」、「青醬蛤蜊義大利麵」、「
    港式冰火波蘿包」，課程內容分別為「中秋伴手禮製作」、
    「義大利麵烹調方式」、「港式經典麵包製作」等，僅是將
    坊間習見之料理名稱、料理種類依照自己欲授課之進度依據
    排列，難認有添加任何創意，或對於料理之選擇或編排具有
    特定意涵而具有原創性，自不屬著作權法保護之語文或編輯
    著作。惟該課程之課程目標為「如何讓自己、家人吃得健康
    、衛生，透過老師在課程的講解與操作，讓你認識食材，同
    時，還可以享受自己做料理的樂趣，增進自我的成就感。此
    外，希望能夠藉此課程教學，讓每位同學都能充滿自信成為
    料理高手」，可知原告就其所欲表達之課程目標之撰擬、構
    思及表達方法有投入智慧，而足以表現或表達出作者之個別
    性或獨特性而具有最低程度創意，且有創作人個人精神思想
    、感情之表現，卷內復無相關事證認定原告該段文字內容係
    抄襲他人之教學目標而來，應認具有原創性，故系爭教案之
    「課程目標」部分應屬著作權法所保護之語文著作。
　⒊原告於109年間擔任汐止社大課程講師，開設109年秋季班星
    期五19時至21時30分時段之「料理高手」課程，並將授課教
    師、基本資訊、課程大綱等課程資訊上傳該時段招生報名系
    統，有原告於109年12月23日列印之系爭教案在卷可參（士
    院卷第36至38頁）。110年春季班同時段課程已於109年10月
    13日間鍵入電腦系統，設定新學期延續舊課程，亦規劃由原
    告擔任講師講授同課程，汐止社大於同日在群組中請各講師
    準備新課綱上網投課；惟因原告於109年12月3日仍未投課，
    經汐止社大詢問後，始於同日表示不再繼續講授該課程，有
    相關LINE對話紀錄截圖可證（臺灣士林地方檢察署110年度
    他字第503號偵查卷〈下稱士檢他字卷〉第197、199頁），可
    見汐止社大110年春季班課程於109年10月間已開始投課，被
    告陳俊岑因斯時身為學校資訊管理員，於109年10月間為維
    護110年春季班之課程資訊，始僅沿用原講師、原授課內容
    、教案，再請各講師以新課綱上網投課，當時原告亦尚未表
    示不再繼續講授該課程，已難認被告陳俊岑有何非法重製系
    爭教案之情事。
　⒋承前所述，原告於109年12月3日表示不再講授該課程，而被
    告陳俊岑係於109年月12月21日與林○○接洽，林○○於109年12
    月24日同意擔任講師，有被告陳俊岑與林○○之LINE對話紀錄
    截圖、林○○開始加入汐止社大擔任講師之時間可參（士檢他
    字卷第205、219頁）。又因講師已有變動，被告陳俊岑為維
    護110年春季班同時段之課程資訊，以管理員身分進入網頁
    系統將該時段原課程講師姓名即原告姓名更改為新任講師林
    ○○，讓新任講師可依其新帳號密碼自行進入系統將授課内容
    上傳，被告陳俊岑變更新任講師姓名時，漏未能成功將已修
    正之空白課綱存檔，才會產生新任講師林○○對應到系統原本
    存檔之内容(即原告於109年12月31日列印之教案資料，士院
    卷第40頁)，業據被告陳俊岑陳述明確（士檢他字卷50至51
    頁），並有系統更換講師畫面、重設課綱畫面可參（士檢他
    字卷第221至223頁），可見被告陳俊岑僅係將原所維護110
    年春季班課程之講師姓名變更，且漏未將已修正之空白課綱
    存檔，實無非法重製系爭教案之行為。況且，林○○於110年1
    月22日要求被告陳俊岑傳送其開課之「懷念台灣小吃」課程
    表，被告陳俊岑仍傳送錯誤之教案內容予林○○，在林○○告知
    此為先前講師之課程內容後，被告陳俊岑始立即修改，亦有
    被告陳俊岑與林○○之Line對話紀錄截圖、汐止大學網頁查詢
    結果109年秋季班（第39期）星期五19時至21時30分時段課
    程内容為原告與蕭○○開設之「料理高手」及110年春季班（
    第40期）同時段課程内容已為林○○開設之「懷念台灣小吃」
    可證（士院卷第128至143頁)，而講師、課程名稱及課程大
    綱、內容攸關學生選擇欲上課課程之正確性，被告陳俊岑當
    無刻意放置錯誤之課程名稱及課程大綱之理，益徵被告陳俊
    岑僅係未將已修正之空白課綱存檔並鍵入新課程內容，並非
    係在林○○開設之課程中非法重製系爭教案之內容。
　⒌再者，林○○於口頭應聘後，僅先應被告陳俊岑之要求提供個
    人資料及教案，但因不會使用電腦，因而於110年1月6日將
    書面教案以LINE傳送給被告陳俊岑輸入電腦，作為招生用途
    ，業據林○○陳述在卷（士檢他字卷第60頁），可知林○○同意
    接任汐止社大講師後，即有自備課程大綱，且觀諸林○○所開
    設之課程名稱為「懷念台灣小吃」，原告所開設之課程名稱
    為「料理高手」，二者課程大綱中之課程主題、內容完全不
    同(士院卷第134至143頁)，被告陳俊岑或林○○實無抄襲、重
    製系爭教案之必要。
　⒍被告陳俊岑既無非法重製系爭教案之情事，自無故意或過失
    侵害原告著作財產權之情事，則原告主張被告陳俊岑及其僱
    用人應連帶負損害賠償責任，即屬無據。
四、綜上所述，系爭文字係經Google搜尋引擎自動辨識之結果，
    被告美商科高公司亦非Google搜尋引擎之服務經營者，是被
    告劉渝生、陳俊岑、余佩軒及被告美商科高公司並無故意侵
    害原告名譽權之行為；又被告陳俊岑亦無非法重製系爭教案
    之情事。從而，原告依民法第185條、第188條之規定，請求
    ：㈠被告劉渝生、陳俊岑、余佩軒、美商科高公司應分別給
    付原告52萬、110萬、20萬、15萬元，其中被告劉渝生、陳
    俊岑自起訴狀繕本送達之翌日起，被告余佩軒、美商科高公
    司自110年10月6日民事陳報補正狀繕本送達之翌日起，均至
    清償日止，按週年利率百分之五計算之利息。㈡被告陳俊岑
    、經國文教基金會應連帶給付原告3萬元，及自起訴狀繕本
    送達翌日起至清償日止，按週年利率百分之五計算之利息，
    即為無理由，應予駁回。又原告之訴既經駁回，其假執行之
    聲請即失其依據，應併予駁回。
五、本件事證已臻明確，兩造其餘攻擊防禦方法及所提證據，經
    本院斟酌後，核與判決結果不生影響，爰不另逐一論述，附
    此敘明。　
訴訟費用負擔之依據：智慧財產案件審理法第1條，民事訴訟法
第78條。
中　　華　　民　　國　　111 　年　　11　　月　　1 　　日
                          智慧財產第三庭
                                  法  官　林怡伸
以上正本係照原本作成。
如對本判決上訴，須於判決送達後20日之不變期間內，向本院提
出上訴狀。如委任律師提起上訴者，應一併繳納上訴審裁判費。
 
中　　華　　民　　國　　111 　年　　11　　月　　11　　日
                                  書記官  鄭楚君